臺灣新北地方法院板橋簡易庭民事簡易判決
110年度板簡字第2067號
原      告  李嘉祐  
被      告  東元資融股份有限公司

法定代理人  周佳琳  

訴訟代理人  吳世璋  
上列當事人間請求確認本票債權不存在事件，本院於中華民國11
 1年6月9日言詞辯論終結，判決如下：
    主      文
確認被告持有如附表所示之本票，對原告之本票債權不存在。
訴訟費用新臺幣壹仟元由被告負擔。
    事實及理由
壹、程序部分：
    按確認法律關係之訴，非原告有即受確認判決之法律上利益
    者，不得提起之；確認證書真偽或為法律關係基礎事實存否
    之訴，亦同，民事訴訟法第247條第1項定有明文。所謂即受
    確認判決之法律上利益，係指法律關係之存否不明確，原告
    主觀上認其在法律上之地位有不安之狀態存在，且此種不安
    之狀態，能以確認判決將之除去者而言，若縱經法院判決確
    認，亦不能除去其不安之狀態者，即難認有受確認判決之法
    律上利益，最高法院著有52年台上字第1240號判例可資參照
    。查本件被告持原告簽發如附表所示之本票1紙（下稱系爭
    本票）向本院聲請本票裁定，業經本院110年度司票字第827
    7號本票裁定（下稱系爭裁定）確定，並經本院調閱上開卷
    宗確認無訛。系爭本票既由被告持有且行使票據權利，而原
    告否認被告就系爭本票之債權，兩造就系爭本票債權存否顯
    已發生爭執，如不訴請確認，原告在私法上之地位將有受侵
    害之危險，則原告提起本件確認本票債權不存在之訴，即有
    確認之法律上利益，合先敘明。
貳、實體部分：
一、原告主張：被告持有原告為發票人之系爭本票，雖經本院以
    系爭裁定准許，惟系爭本票上發票人之簽名，非原告親自所
    簽，系爭本票發票人簽名筆跡與原告之筆跡顯然不符等語，
    並聲明：確認被告持有以原告為發票人之系爭本票之本票債
    權不存在。
二、被告則於本院111年6月9日言詞辯論期日就本件訴訟標的認
    諾（見本院卷第45頁）。
三、按本票本身是否真實，即是否為發票人所作成，應由執票人
    負證明之責，故發票人主張本票係偽造，對執票人提起確認
    本票係偽造或本票債權不存在之訴者，應由執票人就本票為
    真正之事實，先負舉證責任。本件原告主張系爭本票非其所
    簽發，自應由被告就系爭本票上「李嘉祐」之簽名為真正之
    事實，負舉證責任。經查，原告主張系爭本票非原告簽發之
    事實，經本院調閱本院110年度司票字第8277號本票裁定卷
    宗，經核對該卷系爭本票影本上「李嘉祐」之簽名，與卷附
    原告換領國民身分證申請書所載「李嘉祐」之簽名（見本院
    卷第33頁）及原告於111年6月9日言詞辯論庭當庭書寫之直
    式簽名文書上「李嘉祐」之簽名（見本院卷第47頁），筆勢
    、運轉方式、組織方式，並不相符。復按當事人於言詞辯論
    時為訴訟標的之捨棄或認諾者，應本於其捨棄或認諾為該當
    事人敗訴之判決，民事訴訟法第384條定有明文，查被告於1
    11年6月9日本院言詞辯論時就本件訴訟標的認諾（見本院卷
    第45頁），揆諸前揭規定，本院即應本於該認諾為被告敗訴
    之判決。從而，原告主張系爭本票非其所簽發之事實，洵屬
    可信，被告就系爭本票對原告之本票債權當不存在。四、綜
    上所述，原告請求確認被告持有以原告名義為發票人如附表
    所示系爭本票，對原告之本票債權不存在，為有理由，應予
    准許。
五、訴訟費用負擔之依據：民事訴訟法第78條。本件訴訟費用額
    ，依後附計算書確定如主文第 2項所示金額。
中　　華　　民　　國　　111 　年　　6 　　月　　24　　日
臺灣新北地方法院板橋簡易庭
                  法  官  吳孟竹
     計    算    書
項        目          金      額（新臺幣）      備    註
第一審裁判費               1,000元
合        計               1,000元
以上正本係照原本作成。
如不服本判決，應於送達後20日內，向本院提出上訴狀並表明上
訴理由，如於本判決宣示後送達前提起上訴者，應於判決送達後
20日內補提上訴理由書（須附繕本）。如委任律師提起上訴者，
應一併繳納上訴審裁判費。
中　　華　　民　　國　　111 　年　　6 　　月　　24　　日
                  書記官  李庭君

附表：系爭本票
   到期日    金額 （新臺幣）   發票人     發票日 109年11月28日  58,842元   李嘉祐 109年10月28日